# 关联交易的类别区分

提问人：13757187143 时间：2022-05-02 20:57:02
报告期内，A公司向关联方购买了部分小额的研发模具、电脑等，公司通过长期待摊费用、固定资产科目核算。项目组考虑到关联交易披露类别与现金流量表的投资活动保持一致，将该事项作为“关联方资产转让、债务重组情况”进行披露。
律师券商认为，关联交易披露，应遵循《上海证券交易所上市公司关联交易实施指引》，该事项属于日常关联交易范围且不具有偶发性，应披露为”购销商品、提供和接受劳务的关联交易”。
项目组仔细查看了CAS36，其本身并并未对 购销商品/资产进行严格区分。但《上海证券交易所上市公司关联交易实施指引》四十二条，从日常关联交易角度，对上述事项进行了区分。项目组查询了公开案例，大部分公司将采购固定资产、工程设备等放入“购销商品”类别披露（黄山胶囊、裕同科技、宝钢股份等）。券商律师说法似乎正确，但项目组困惑的是，财务报告附注此处为何遵循《上海证券交易所上市公司关联交易实施指引》而非《企业会计准则》呢。
问题 ：：上述上述关关 联 交易交易 应 作作 为购买 商品商品 还 是是 购买资产进 行披露行披露，，区分的原 则 性性 标 准是什准是什么？么？
相相关关 规 定定
《企《企 业 会会 计 准准 则 第第 36 号号 —— 关关 联 方披露方披露（（ 2006 ））》》
第八条 关联方交易的类型通常包括下列各项：
（一）购买或销售商品。
（二）购买或销售商品以外的其他资产。
（三）提供或接受劳务。
（四）担保。
（五）提供资金（贷款或股权投资）。
（六）租赁。
（七）代理。
（八）研究与开发项目的转移。
（九）许可协议。
（十）代表企业或由企业代表另一方进行债务结算。
（十一）关键管理人员薪酬。
第十条 企业与关联方发生关联方交易的，应当在附注中披露该关联方关系的性质、交易类型及交易要素。交易要素至少应当包括：
（一）交易的金额。
（二）未结算项目的金额、条款和条件，以及有关提供或取得担保的信息。
（三）未结算应收项目的坏账准备金额。
（四）定价政策。
第十一条 关联方交易应当分别关联方以及交易类型予以披露。类型相似的关联方交易，在不影响财务报表阅读者正确理解关联方交易对财务报表影响的情况下，可以合并披露。
《上海《上海 证 券交易所上市公司关关 联 交易交易 实 施指引》
第十二条 上市公司的关联交易，是指上市公司或者其控股子公司与上市公司关联人之间发生的可能导致转移资源或者义务的事项，包括：（一）购买或者出售资产；（二）对外投资（含委托理财、委托贷款等）；（三）提供财务资助；（四）提供担保；（五）租入或者租出资产；（六）委托或者受托管理资产和业务；（七）赠与或者受赠资产；（八）债权、债务重组；（九）
签订许可使用协议；（十）转让或者受让研究与开发项目；（十一）购买原材料、燃料、动力；（十二）销售产品、商品；（十三）提供或者接受劳务；（十四）委托或者受托销售；（十五）在关联人的财务公司存贷款；（十六）与关联人共同投资。（十七）本所根据实质重于形式原则认定的其他通过约定可能引致资源或者义务转移的事项，包括向与关联人共同投资的公司提供大于其股权比例或投资比例的财务资助、担保以及放弃向与关联人共同投资的公司同比例增资或优先受让权等。
第四十二条 上市公司与关联人进行本指引第十二条第（十一）项至第（十五）项所列日常关联交易的，应视具体情况分别履行相应的决策程序和披露义务。

回答人：chenyiwei
财务报表附注应首先考虑遵循企业会计准则要求，因此关联交易分类口径应按照会计准则要求披露为“购买或销售商品以外的其他资产”。在同时披露的年度报告的“董事会报告”中涉及关联交易的部分应按照上市规则口径进行分类披露。